# 集团通过交行蕴通账户多边调拨业务给子公司的借款是否可按委托贷款业务处理？

提问人：maozufeng 时间：2016-10-27 11:39:54
如题 蕴通账户——可通过综合理财平台、网上银行、银企直联等多种渠道，为签约客户提供账户管理、实时结算、票据集中管理、企业内部资金调拨、投融资业务等多项服务内容。
集团通过交行蕴通账户多边调拨业务给子公司的 3 年期借款，利率7.2%，在征信系统里查询不到，那么母公司是否能作为委托贷款处理？子公司能否在长期借款科目核算？集团取得的利息收入是需要缴纳增值税？
求解！

回答人：chenyiwei
这要结合具体的业务条款来分析。在实务操作中，确实有很多资金池业务中的资金划拨是采用了委托贷款的形式。